臺灣臺北地方法院刑事判決　　　　　　　　96年度訴字第69號
公　訴　人　臺灣臺北地方法院檢察署檢察官
被　　　告　甲○○
上列被告因違反毒品危害防制條例案件，經檢察官提起公訴（95
年度毒偵字第3376號），因被告於本院準備程序中先就被訴事實
為有罪之陳述，經本院合議庭裁定適用簡式審判程序，茲判決如
下：
    主  文
甲○○施用第一級毒品，累犯，處有期徒刑拾月。扣案第一級毒
品海洛因貳包（合計淨重零點零玖公克）均沒收銷燬；上開毒品
包裝袋共貳個（總重零點伍伍公克）均沒收。
    事  實
一、甲○○前於民國91年12月2日，在臺北市○○區○○街63巷6
    弄18號住處，因施用毒品案件，為臺北市政府警察局萬華分
    局警員查獲，經採尿送驗結果，呈鴉片類陽反應，經依本院
    92年度毒聲字第1293號裁定送觀察、勒戒，於92年12月2日
    因無繼續施用毒品傾向而出所，並於同日經臺灣臺北地方法
    院檢察署以92年度毒偵字第1186號為不起訴處分。又於93年
    間，因竊盜案件，經本院92年度易字第1713號判處有期徒刑
    1年6月確定，嗣於93年間，因違反家庭保護令罪，經本院93
    年度簡上字第23號判處有期徒刑3月確定，復因偽造文書等
    案件，經本院93年度訴字第270號、93年度訴字第491號分別
    判處有期徒刑5月及3月，並經本院以93年度聲字第1522號裁
    定上開被告所犯竊盜、偽造文書等案件（即本院92年度易字
    第1713號、93年度訴字第270號、93年度訴字第491號）應合
    併執行有期徒刑2年確定，於95年4月26日因縮刑期滿執行完
    畢。詎其猶未戒除毒癮，於上開觀察、勒戒及有期徒刑執行
    完畢後5年內，基於施用第一級毒品海洛因之犯意，於95年
    11月30日17時許，在上開住處內，將第一級毒品海洛因溶解
    於水後，以注射針筒施打靜脈之方式，施用第一級毒品海洛
    因。嗣因同日甲○○竊取其妻賈小紅金飾（竊盜部分業經判
    決不受理確定），經賈小紅於同日晚間19時30分許報警處理
    ，甲○○於臺北市政府警察局萬華分局東園派出所警員以警
    車押解其回派出所途中，將其所攜帶之第一級毒品海洛因2
    包（合計淨重0.09公克），放在警車駕駛座椅背內，嗣經警
    員檢查警車，而查獲並扣得上開第一級毒品海洛因2包，始
    悉上情。
二、案經臺北市政府警察局萬華分局報請臺灣臺北地方法院檢察
    署檢察官偵查起訴。
    理  由
一、本件被告甲○○所犯施用第一級毒品罪，並非死刑、無期徒
    刑、最輕本刑為3年以上有期徒刑之罪，亦非高等法院管轄
    第一審案件，於準備程序進行中，被告先就被訴事實為有罪
    之陳述，經告知被告簡式審判程序之旨，並聽取檢察官、被
    告之意見後，本院合議庭裁定由受命法官進行簡式審判程序
    ，是本件之證據調查，依刑事訴訟法第273條之2規定，不受
    同法第159條第1項、第161條之2、第161條之3、第163條之1
    及第164條至第170條規定之限制，合先敘明。
二、上揭犯罪事實，業據被告於本院審理時坦承不諱，且被告為
    警查獲後所採集之尿液，經以酵素免疫分析法、氣相層析質
    譜儀法檢驗結果，確呈海洛因代謝物鴉片類嗎啡陽性反應，
    此有台灣尖端先進生技醫藥股份有限公司出具之濫用藥物檢
    驗報告1紙（見偵查卷第54頁）1紙在卷可稽；又扣案之海洛
    因2包，經法務部調查局鑑定結果，均含第一級第6項毒品海
    洛因成分，合計淨重0.09公克，空包裝總重0.55公克，此有
    該局96年1月1日調科壹字第09523054280號鑑定書在卷可憑
    ，以上均足為被告自白之佐證，而堪認被告自白與事實相符
    。另被告曾因施用毒品案件，經依本院92年度毒聲字第1293
    號裁定送觀察、勒戒，於92年12月2日因無繼續施用毒品傾
    向而出所，並於同日經臺灣臺北地方法院檢察署以92年度毒
    偵字第1186號為不起訴處分，此有臺灣高等法院被告前案紀
    錄表在卷可查，是本件被告所為，乃觀察、勒戒完畢後5年
    內再犯施用第一級毒品犯行。綜上所述，本件事證明確，被
    告犯行堪以認定，應予依法論科。
三、核被告所為，係犯毒品危害防制條例第10條第1項之施用第
    一級毒品罪。其施用第一級毒品前、後，持有第一級毒品之
    低度行為，為施用第一級毒品之高度行為吸收，不另論罪。
    末查，被告因竊盜案件，經本院92年度易字第1713號判處有
    期徒刑1年6月，於93年間，又因違反家庭保護令罪，經本院
    93年度簡上字第23號判處有期徒刑3月，復因偽造文書等案
    件，經本院93年度訴字第270號、93年度訴字第491號分別判
    處有期徒刑5月及3月，並經本院以93年度聲字第1522號裁定
    上開被告所犯竊盜、偽造文書等案件（即本院92年度易字第
    1713號、93年度訴字第270號、93年度訴字第491號）應合併
    執行有期徒刑2年確定，於95年4月26日因縮刑期滿執行完畢
    ，此有上揭臺灣高等法院被告前案紀錄表在卷可按，其於徒
    刑執行完畢後5年內，故意再犯本件有期徒刑以上之罪，為
    累犯，應依刑法第47條第1項之規定，加重其刑。爰審酌被
    告施用毒品戕害自身健康，經觀察、勒戒後，猶不知悛悔、
    復再度施用毒品，惟於本院審理時尚能坦承犯行、犯後態度
    尚佳等一切情狀，量處如主文所示之刑。雖公訴人具體求處
    被告有期徒刑1年，惟本院審酌上情，認如主文所示之刑，
    已足懲儆，附此敘明。
四、扣案之第一級毒品海洛因2包（合計淨重0.09公克），係查
    獲之毒品，不問屬於犯人與否，依毒品危害防制條例第18條
    第1項前段規定沒收銷燬。上開毒品之包裝袋2個，係被告所
    有供施用毒品所用之物，爰依刑法第38條第1項第2款之規定
    ，併予宣告沒收。
據上論斷，應依刑事訴訟法第273條之1第1項、第299條第1項前
段，毒品危害防制條例第10條第1項、第18條第1項前段，刑法第
11條、第47條第1項、第38條第1項第2款，判決如主文。
本案經檢察官蔡立文到庭執行職務。
中　　華　　民　　國　　96　　年　　2 　　月　　16　　日
　　　　　　　　　刑事第十二庭  法　官　陳慧萍
以上正本證明與原本無異。
如不服本判決，應於判決送達後10日內，向本院提出上訴狀。
　　　　　　　　　　　　　　　　書記官　何適熹
中　　華　　民　　國　　96　　年　　2 　　月　　27　　日
附錄本案論罪科刑法條：
毒品危害防制條例第10條
施用第一級毒品者，處6月以上5年以下有期徒刑。
施用第二級毒品者，處3年以下有期徒刑。
